【裁判字號】    99,聲,1785
【裁判日期】    990707
【裁判案由】    聲明異議
【裁判全文】
臺灣高等法院刑事裁定                99年度聲字第1785號
聲  請  人
即  受刑人  甲○○
上列聲請人因殺人等案件，對於臺灣高等法院檢察署檢察官中華
民國99年4月23日執行命令（執行卷宗案號：99年執字第175號）
，聲明異議，本院裁定如下：
    主  文
異議駁回。
    理  由
一、聲明異議意旨略以：聲請人前於民國96年11月1日因涉殺人
    未遂等罪而遭臺灣基隆地檢署羈押，其中殺人未遂、恐嚇二
    罪，分別經最高法院99年台上字第2056號判決、臺灣高等法
    院97年上訴字第5190號判決確定，旋奉鈞署於99年4月23日
    以99年執己字第175號甲種指揮書，命聲請人自99年4月7日
    轉赴臺灣臺北監獄執行，其間共計羈押889日，在案足稽。
    詎本件指揮書備註欄3卻記載「3.另犯恐嚇罪徒刑6月，於
    98.7.21確定，自96.11.1至97.5.2止以羈押日數184日折抵
    刑期完畢．．．」等語，逕予扣除。惟上開二罪乃係同一時
    、地，分別觸犯之二項罪名，要屬刑法第50條規定之併罰範
    疇，檢察官逕行抵扣，殊非適法，且對受刑人不利，為此依
    法提起聲明異議云云。
二、按刑期自裁判確定之日起算，裁判雖經確定，其尚未受拘禁
    之日數，不算入刑期內，刑法第45條定有明文。又裁判確定
    前羈押之日數及羈押前之逮捕、拘提期間，均以1日抵有期
    徒刑或拘役1日，刑法第46條、刑事訴訟法第108條第4項分
    別定有明文。裁判確定日即為刑期起算日，並非法院將被告
    移送監獄執行之日為刑期起算日。是在裁判確定前之拘禁期
    間，為羈押日數，乃生折抵刑期問題，而裁判確定後之拘禁
    期間，即為執行期間，不生折抵刑期問題。
三、經查：本件聲請人即受刑人因犯恐嚇、殺人未遂等罪，經臺
    灣基隆地方法院判處恐嚇罪有期徒刑6月及殺人未遂罪有期
    徒刑5年2月。其中恐嚇罪部分業經本院於98年7月21日以97
    年上訴字5179、5190號判決駁回上訴確定；殺人未遂罪部分
    則經本院於99年1月29日以98年上更(一)字480號判決駁回聲請
    人之上訴，復經最高法院於99年4月8日以99台上字第2056號
    判決再駁回其上訴而確定。臺灣高等法院檢察署檢察官於聲
    請人殺人未遂罪判決確定後，於99年4月23日以99年執己字
    第175號執行指揮書發監執行，執行指揮書載明：受刑人所
    犯殺人未遂罪應執行有期徒刑5年2月，刑期起算日為99年4
    月8日（即受刑人所犯殺人未遂判決確定之日），羈押及折
    抵日數自97年5月3日起至99年4月7日止共705日，執行期滿
    日為102年7月2日，並於備註欄註明聲請人另犯之恐嚇罪有
    期徒刑6月以96年11月1日至97年5月2日止之羈押日數184日
    折抵刑期完畢等情，迭經本院調閱臺灣高等法院檢察署99年
    執字第175號執行卷宗核閱屬實，並有本院被告前案紀錄表
    附卷可稽。聲請人雖主張其自96年11月1日起至99年4月7日
    共羈押889日，其所犯恐嚇罪與殺人未遂罪分屬二罪名，得
    依刑法第50條規定數罪併罰，檢察官不應將其恐嚇罪有期徒
    刑6月部分逕予折抵云云。惟查：聲請人於96年11月1日為警
    逮捕並經第一審法院裁定准予羈押，嗣經同法院依法予以裁
    定延長羈押至97年5月2日止，共羈押184日。聲請人所犯之
    恐嚇罪既已於98年7月21日確定，依刑法第45、46條及刑事
    訴訟法第108條第4項規定，檢察官以其先前所受羈押日數
    184 日折抵該罪之有期徒刑6月刑期，經核並無違誤。本件
    檢察官之執行指揮並無不當或違法之處，聲請人執以前詞對
    執行命令聲明異議，並無可採，應予駁回。
據上論斷，應依刑事訴訟法第486條，裁定如主文。
中    華    民    國    99    年     7     月   7    日
                  刑事第四庭審判長法  官  陳筱珮
                                  法  官  邱滋杉
                                  法  官  孫惠琳
以上正本證明與原本無異。
如不服本裁定，應於收受送達後五日內向本院提出抗告狀。
                                  書記官  林敬傑
中    華    民    國    99    年    7     月    7     日

司法院資訊處製作；財團法人民間司法改革基金會備份。
